臺灣新竹地方法院民事簡易判決　　　　　　　　　　九十三年度竹簡字第一二九號
　　原　　　告　台新國際商業銀行股份有限公司
　　法定代理人　丙○○
　　訴訟代理人　乙○○
　　被　　　告　甲○○
右當事人間請求損害賠償事件，經臺灣桃園地方法院移送前來，本院於民國九十三年
八月五日言詞辯論終結，判決如左：
    主　　文
被告應給付原告新台幣壹拾貳萬貳仟玖佰拾元，及自民國九十二年十二月十七日起
至清償日止，按年息百分之五計算之利息。
訴訟費用由被告負擔。
本判決第一項得假執行。
    事    實
壹、原告方面：
一、聲明：求為判決如主文第一項所示。
二、陳述：
    被告於民國八十九年十月十三日偽冒原告所發卡號：000000000000
    0000號信用卡持卡人賴俊村之名義，向原告申請更改賴俊村之信用卡帳單寄
    告將賴俊村原持有上述卡號之信用卡掛失，並申請補發新卡，原告詳細核對持卡
    人之資料無訛後，補發卡號：0000000000000000之信用卡（下
    稱系爭信用卡），並郵寄至被告更改之地址，被告即持系爭信用卡向各家信用卡
    特約商店刷卡消費新台幣（下同）三萬七千九百三十元，並至銀行櫃員機預借現
    金八萬五千元，總計詐得十二萬二千九百三十元，為此，爰依侵權行為之法律關
    係，求為命被告給付如訴之聲明所示之金額之判決等語。
三、證據：提出被告之更改帳單地址表格、信用卡持卡人主檔變更明細表、大宗掛號
    函件執據聯、郵件查驗表、信用卡掛失紀錄表、冒用明細表及盜刷簽單、ATM 預
    借現金明細表（以上均為影本）為證，並援用臺灣桃園地方法院九十年訴字第九
    五九號刑事案件卷內證據資料。
貳、被告方面：
    被告未於言詞辯論期日到場，亦未提出書狀作何聲明或陳述。
、本院依職權調臺灣桃園地方法院九十年訴字第九五九號刑事案件全卷。
    理　　由
壹、程序方面：
    本件被告經合法通知，未於言詞辯論期日到場，核無民事訴訟法第三百八十六條
    各款所列情形，爰依原告聲請，由其一造辯論而為判決。
貳、實體部分：
一、原告主張：被告於八十九年十月十三日偽冒原告所發卡號0000000000
    000000號信用卡持卡人賴俊村之名義，向原告申請更改賴俊村之信用卡帳
    單寄送地址及電話，並於同年月十五日偽冒賴俊村之名義，謊稱信用卡遺失，要
    求原告將賴俊村原持有上述卡號之信用卡掛失，並申請補發新卡，經原告詳細核
    對持卡人之資料無訛後核發卡號：0000000000000000之新卡，
    並郵寄至被告更改之地址，被告即持系爭信用卡向各家信用卡特約商店刷卡消費
    三萬七千九百三十元，並至銀行櫃員機預借現金八萬五千元，總計詐得十二萬二
    千九百三十元。為此，爰依侵權行為之法律關係，求為命被告給付如訴之聲明所
    示之金額之判決等語。被告則未於言詞辯論期日到庭，亦未以書狀為何聲明陳述
    。
二、查被告與姓名年籍不詳成年人共同基於行使偽造私文書及詐欺取財之概括犯意聯
    絡，先由該名成年人在原告銀行寄發與信用卡客戶帳單其中更改帳單地址、聯絡
    電話之回條上，偽以賴俊村名義，填載內容為欲更改帳單地址為「新竹縣竹東鎮
    ○○街七九號七樓」、住家電話為「（０三）00000000」，並偽造「賴
    俊村」署名一枚於該回條上，於八十九年十月十三日，以電話傳真方式至台新銀
    行，表明該行所發行信用卡持卡人賴俊村本人日後將以前開地址及電話作為與原
    告聯絡方式之意而行使之，原告不疑有他而依申請內容變更；該名成年人旋人旋
    於同年月十五日，撥打電話至原告，偽以賴俊村之名佯稱原持有信用卡（卡號：
    0000000000000000號）遺失，欲申請補發新卡，原告在與其核
    對持卡人基本資料無訛後，誤認確系賴俊村本人申請而陷於錯誤，依其申請將原
    有信用卡作廢，以掛號郵寄方式於同年月二十一日補發新卡（卡號：00000
    00000000000號）至前揭更改後帳單地址，由被告具領收受；被告取
    得該補發新卡後，即於該卡背面簽名欄上偽造「L Ai」署押，表示賴俊村本人嗣
    後將以該署押簽署於該信用卡之消費簽帳單，被告隨即於附表編號一、二、三、
    六所示時間、地點，佯以信用卡持卡人賴俊村，連續以上開信用卡簽帳刷卡四次
    ，購買各該金額所示之商品，且連續在四張信用卡簽帳單上，分別偽造「L Ai」
    之署押四枚，以表示該信用卡名義人賴俊村確認交易標的及金額，即向發卡銀行
    簽帳消費之意，使各該商店之營業人員陷於錯誤，而分別交付商品；又於附表編
    號四、五、七至十一所示時間地點，持該信用卡至各該銀行提款機，分別鍵入信
    用卡預借現金密碼，以此不正方法由自動付款設備取得各該款項，足生損害於賴
    俊村、信用卡特約商店及為發卡銀行之原告等事實，業據臺灣桃園地方法院以九
    十年訴字第九五九號刑事判決認定綦詳並判處被告連續共同行使偽造私文書之罪
    刑確定，有本院依職權調得之前開刑事案件全卷可稽，並有原告所提出之更改帳
    單地址表格、信用卡持卡人主檔變更明細表、大宗掛號函件執據聯、郵件查驗表
    、信用卡掛失紀錄表、冒用明細表及盜刷簽單、ATM預借現金明細表各一份附卷
    為憑。而被告經本院合法通知無正當理由未於言詞辯論期日到庭，亦未以書狀為
    何聲明陳述供本院審酌。從而，上開事實自堪信為真實，被告對於原告有不法之
    侵害行為，至堪認定。
三、按因故意或過失，不法侵害他人之權利者，負損害賠償責任。故意以背於善良風
    俗之方法，加損害於他人者亦同。民法第一百八十四條第一項定有明文。原告主
    張因被告前揭犯行致受有刷卡代墊消費款共計十二萬二千九百三十元之損害乙節
    ，既有有所提出之信用卡冒用明細、聯合信用卡處理中心帳單調閱明細表、預借
    現金交易明細表（見臺灣桃園地方法院九十年附民字第一四六號卷第十一至十九
    頁）在卷可考，且觀之系爭信用卡之消費與預借現金日期，均介於原告寄送補發
    之信用卡至被告指定處所之八十九年十月二十一日及被告遭查獲之九十年一月十
    七日間，則堪信原告所主張之前揭消費金額確為被告之侵權行為所生之損害。從
    而，原告依侵權行為之法律關係，請求被告賠償並加計法定遲延利息，即屬有據
    。
四、本件係民事訴訟法第四百二十七條第一項適用簡易訴訟程序所為被告敗訴之判決
    ，應依職權宣告假執行。
五、據上論結，本件原告之訴為有理由，依民事訴訟法四百三十六條第二項、第三百
    八十五條第一項前段、第七十八條，第三百八十九條第一項第三款，判決如主文
    。
中　　　華　　　民　　　國　　九十三　　年　　　八　　　月　　　二十　　日
                              臺灣新竹地方法院新竹簡易庭
                                  法  官  鄭子俊
右為正本係照原本作成。
如對本判決上訴，須於判決送達後廿日內向本院提出上訴狀。
                                  書記官  林美足
中　　　華　　　民　　　國　　九十三　　年　　　八　　　月　　　二十　　日
附表：
┌─┬──────┬─────┬──────┬────────┬──────┬──────┬────┐
│編│  發卡銀行  │信用卡卡號│  時    間  │   地     點    │  金   額   │ 偽 造 署 押│備　　註│
│號│  　        │（名義人）│　          │　              │（新 台 幣）│            │        │
├─┼──────┼─────┼──────┼────────┼──────┼──────┼────┤
│１│台新商業銀行│00000000  │八十九年十月│金永鴻銀樓（新竹│一萬五千八百│偽簽「L Ai」│        │
│  │            │00000000  │二十一日    │市○○路二三號）│元          │署押        │        │
├─┼──────┼─────┼──────┼────────┼──────┼──────┼────┤
│２│台新商業銀行│          │八十九年十月│家樂福－新竹店（│一萬一千零三│偽簽「L Ai」│        │
│  │            │          │二十二日    │新竹縣竹北市光明│十元        │署押        │        │
│  │            │          │            │六路八九號）    │            │            │        │
├─┼──────┼─────┼──────┼────────┼──────┼──────┼────┤
│３│台新商業銀行│          │八十九年十月│震旦行－新竹南大│九千元      │偽簽「L Ai」│        │
│  │            │          │二十二日    │店（新竹市○○路│            │署押        │        │
│  │            │          │            │一七六號）      │            │            │        │
├─┼──────┼─────┼──────┼────────┼──────┼──────┼────┤
│４│台新商業銀行│          │八十九年十月│新竹商銀－竹東分│一萬元      │偽簽「L Ai」│        │
│  │            │          │二十六日    │行（新竹縣竹東鎮│            │署押        │        │
│  │            │          │            │長春路一段三○二│            │            │        │
│  │            │          │            │號）            │            │            │        │
├─┼──────┼─────┼──────┼────────┼──────┼──────┼────┤
│５│台新商業銀行│          │八十九年十月│新竹商銀－竹東分│五千元      │偽簽「L Ai」│        │
│  │            │          │二十六日    │行（新竹縣竹東鎮│            │署押        │        │
│  │            │          │            │長春路一段三○二│            │            │        │
│  │            │          │            │號）            │            │            │        │
├─┼──────┼─────┼──────┼────────┼──────┼──────┼────┤
│６│台新商業銀行│          │八十九年十月│天外天育樂有限公│二仟一百元  │偽簽「L Ai」│        │
│  │            │          │二十六日    │司（新竹市○○路│            │署押        │        │
│  │            │          │            │五七八號一樓）  │            │            │        │
├─┼──────┼─────┼──────┼────────┼──────┼──────┼────┤
│７│台新商業銀行│          │八十九年十月│臺新銀行－新竹分│一萬五千元  │偽簽「L Ai」│        │
│  │            │          │二十七日    │行（新竹市○○路│            │署押        │        │
│  │            │          │            │二段八三號一樓）│            │            │        │
├─┼──────┼─────┼──────┼────────┼──────┼──────┼────┤
│８│台新商業銀行│          │八十九年十月│臺新銀行－新竹分│一萬五千元  │偽簽「L Ai」│        │
│  │            │          │二十七日    │行（新竹市○○路│            │署押        │        │
│  │            │          │            │二段八三號一樓）│            │            │        │
├─┼──────┼─────┼──────┼────────┼──────┼──────┼────┤
│９│台新商業銀行│          │八十九年十月│臺新銀行－新竹分│一萬五千元  │偽簽「L Ai」│        │
│  │            │          │二十八日    │行（新竹市○○路│            │署押        │        │
│  │            │          │            │二段八三號一樓）│            │            │        │
├─┼──────┼─────┼──────┼────────┼──────┼──────┼────┤
│１０│台新商業銀行│          │八十九年十月│臺新銀行－新竹分│一萬五千元  │偽簽「L Ai」│        │
│  │            │          │二十八日    │行（新竹市○○路│            │署押        │        │
│  │            │          │            │二段八三號一樓）│            │            │        │
├─┼──────┼─────┼──────┼────────┼──────┼──────┼────┤
││台新商業銀行│          │八十九年十月│臺新銀行－新竹分│一萬元      │偽簽「L Ai」│        │
│  │            │          │二十八日    │行（新竹市○○路│            │署押        │        │
│  │            │          │            │二段八三號一樓）│            │            │        │
└─┴──────┴─────┴──────┴────────┴──────┴──────┴────┘
